臺灣高等法院刑事判決
108年度上訴字第3662號
上  訴  人  
即  被  告  李運達  



選任辯護人  李建暲律師（法律扶助）
上列上訴人即被告因違反槍砲彈藥刀械管制條例案件，不服臺灣
桃園地方法院107年度訴字第380號，中華民國108年6月14日第一
審判決（起訴案號：臺灣桃園地方檢察署106年度偵字第25874號
），提起上訴，本院判決如下：
    主  文
上訴駁回。
    事  實
一、李運達明知非經中央主管機關許可，不得持有槍砲彈藥刀械
    管制條例規定管制之可發射子彈具殺傷力之槍枝及具殺傷力
    之子彈等違禁物，竟基於未經許可持有可發射子彈具殺傷力
    槍枝及具殺傷力子彈之犯意，於民國106 年8 月中旬某日，
    在桃園市○○區○○街00號3 樓向梁育章以新臺幣（下同）4 萬
    元之價金買受由仿半自動手槍製造之槍枝，換裝土造金屬槍
    管而成之可發射子彈具殺傷力之改造手槍1 枝（槍枝管制編
    號0000000000號，含彈匣1 個，下稱改造手槍）、由金屬彈
    殼組合直徑9.0 ±0.5mm 金屬彈頭而成之具殺傷力非制式子
    彈10顆（其中3 顆經鑑定時試射擊發，下稱非制式子彈）而
    持有之。嗣李運達於106 年9 月28日12時45分許，為警在桃
    園市○○區○○路0 號對面停車場內當場發現，並扣得改造手槍
    及非制式子彈等物，始悉上情。
二、經臺北市政府警察局大同分局報告臺灣桃園地方檢察署檢察
    官偵查起訴。
    理  由
一、證據能力部分
（一）本案認定事實所引用屬於傳聞證據之供述證據部分，檢察
      官、被告李運達及辯護人於本院準備程序及審理期日均不
      爭執其證據能力，並同意引用為證據（見本院卷第108頁
      至第109頁、第174頁至第177頁），且本院審酌該等證據
      資料製作時之情況，並無違法不當及證明力明顯過低之情
      況，認為以之做為證據應屬適當，故依刑事訴訟法第159 
      條之5 第1 項規定，均有證據能力。
（二）又認定事實所引用之非供述證據，並無證據證明係公務員
      違背法定程序所取得，是依刑事訴訟法第158 條之4 反面
      解釋，均得為證據。　　
二、訊據被告固就在桃園市○○區○○街00號3 樓向梁育章以4 萬元
    之價金買受改造手槍及非制式子彈而持有之事實，並不爭執
    ，惟於本院審理時辯稱：購買改造手槍及非制式子彈之時間
    是在106年的9月中才對，我是假釋報到完畢才持有槍枝的云
    云。經查：
（一）如事實欄一所示之犯罪事實中，除購買改造手槍及非制式
      子彈之時間點外，其餘部分均據被告於警詢、偵訊、原審
      及本院準備程序、審理中坦承不諱（見臺灣桃園地方法院
      檢察署106年度偵字第25874號卷，下稱偵卷第12頁、第53
      頁；原審卷二第22頁反面、第47頁反面至第48頁正面；本
      院卷第108頁、第178頁），並有臺北市政府警察局大同分
      局扣押物品目錄表1 份、查獲現場及扣案物照片10張在卷
      可稽（見偵卷第35至37頁），且有扣案之改造手槍及非制
      式子彈可佐。而扣案之改造手槍及非制式子彈，經送內政
      部警政署刑事警察局以檢視法、性能檢驗法、試射法等鑑
      定方法鑑定結果為：扣案之槍枝，認係改造手槍，由仿半
      自動手槍製造之槍枝，換裝土造金屬槍管而成，擊發功能
      正常，可供擊發適用子彈使用，認具殺傷力；扣案之子彈
      ，認均係非制式子彈，由金屬彈殼組合直徑9.0 ±0.5mm 
      金屬彈頭而成，採樣3 顆試射，均可擊發，認具殺傷力等
      語，有該局106 年11月3 日刑鑑字第1068001150號鑑定書
      1份附卷可參（見偵卷第56頁至第57頁），足認被告出於
      任意性之自白與事實相符，堪以採信。
（二）被告於106年9月28日警詢中即供稱：警方查扣之槍彈大約
      106年8月中旬左右，是用40,000元向我的朋友梁育章買的
      等語（見偵卷第12頁），並於106年9月29日向檢察官表示
      ：警詢時所稱購買扣案物品之過程屬實等語（見偵卷第53
      頁反面），嗣於原審108年2月14日準備期日中亦坦稱：自
      108年8月中旬某日起向梁育章購買改造手槍及非制式子彈
      而持有之犯罪事實，我承認等語（見原審卷二第22頁反面
      ），更於原審108年5月24日審理期日中明確坦認：扣案槍
      彈是106年8月中旬在桃園市○○區○○街00號3樓向梁育章以4
      0,000元買的等語（見原審卷二第47頁反面），是可知被
      告就扣案之改造手槍及非制式子彈係於106年8月中旬所購
      買乙節，於警詢、偵查及原審中，均始終坦承不諱，並未
      曾更異其詞，應堪認此情與事實相符。又被告於另案刑罰
      執行中，曾於104年7月16日縮短刑期假釋，本須接續執行
      罰金10萬元所易服之勞役100日，但於104年7月17日即改
      繳罰金完畢而出監，嗣觀護結束日期為106年9月12日等情
      ，有本院被告前案紀錄表1份在卷可稽（見本院卷第31頁
      至第48頁），是被告既然於104年7月17日即已出監，於10
      6年8月中旬向友人購買扣案之改造手槍及非制式子彈，並
      無任何障礙之處，更查無證據可認被告觀護結束之時點與
      其購買改造手槍及非制式子彈之日期間，有何關連性可言
      ？進而，被告所辯：購買改造手槍及非制式子彈之時間是
      在106年的9月中云云，顯屬無據，未能採信。　
（三）綜上，本案事證明確，被告所辯不足採信，是被告犯行洵
      堪認定，應依法論科。
三、論罪部分
（一）按扣案之改造手槍1 枝及非制式子彈10顆，分別屬槍砲彈
      藥刀械管制條例第4 條第1 項第1 款、第2 款所稱之槍砲
      、彈藥，依同條例第5 條規定，非經中央主管機關許可，
      均不得持有。是核被告所為，係犯槍砲彈藥刀械管制條例
      第8 條第4 項之非法持有可發射子彈具殺傷力之槍枝罪及
      同條例第12條第4 項之非法持有子彈罪。又被告以一買受
      後持有行為，同時違犯非法持有可發射子彈具殺傷力之槍
      枝罪及非法持有子彈罪，係一行為觸犯數罪名之想像競合
      犯，應依刑法第55條規定，從一重之非法持有可發射子彈
      具殺傷力之槍枝罪處斷。
（二）次按犯本條例之罪，於偵查或審判中自白，並供述全部槍
      砲、彈藥、刀械之來源及去向，因而查獲或因而防止重大
      危害治安事件之發生者，減輕或免除其刑，固為槍砲彈藥
      刀械管制條例第18條第4 項所明定。然查，被告雖於警詢
      、原審及本院準備程序、審理中均曾供稱扣案改造手槍及
      非制式子彈之來源為梁育章，然經原審於108年2月25日、
      4月25日先後函詢承辦本案之臺灣桃園地方檢察署及臺北
      市政府警察局大同分局，嗣由臺灣桃園地方檢察署函覆原
      審：被告供出之槍彈來源梁育章尚未查獲等語，且由臺北
      市政府警察局大同分局函覆原審：詢據承辦員警表示曾多
      次聯絡被告，惟均無法聯繫上，故未因此查獲其他正犯或
      共犯等語，有臺灣桃園地方檢察署108年3 月15日桃檢坤
      恭106偵25874字第1089018315號函、108年5 月14日桃檢
      東恭106偵25874字第1089037649號函、臺北市政府警察局
      大同分局108年5 月6 日北市警同分刑字第1083015534號
      函暨所檢附職務報告書及出入監紀錄等件在卷可考（見原
      審卷二第29頁、第33頁至第36頁、第38頁），又經本院於
      108年11月19日再次就相同事項函詢臺灣桃園地方檢察署
      及臺北市政府警察局大同分局，嗣由臺灣桃園地方檢察署
      函覆本院：目前並無「梁育章」之人涉犯槍砲案件之資料
      等語，且由臺北市政府警察局大同分局函覆本院：承辦員
      警曾多次以通訊軟體多次聯絡被告，惟被告均無回應，至
      後續無相關查緝作為等語，有臺灣桃園地方檢察署109年2
      月10日桃簡東恭106偵25874字第1099011835號函、臺北市
      政府警察局大同分局108 年11月25日北市警同分刑字第10
      83038508號函1紙在卷可佐（見本院卷第113頁、第73頁）
      ，足見被告雖於偵、審中均自白，且曾供述全部槍彈之來
      源均為梁育章，但因被告並未持續配合警方，致並未因而
      查獲梁育章或因而防止重大危害治安事件之發生，故尚與
      槍砲彈藥刀械管制條例第18條第4 項減刑規定未合，自無
      從依該規定減輕或免除其刑，特此敘明。
四、沒收部分：
    經查，扣案之改造手槍，經送鑑後認確具殺傷力，為槍砲彈
    藥刀械管制條例第4 條第1 項第1 款、第5 條規定非經中央
    主管機關許可不得持有者，核屬違禁物，應依刑法第38條第
    1 項之規定宣告沒收。其次，扣案之非制式子彈，經送鑑後
    認確具殺傷力，均為槍砲彈藥刀械管制條例第4 條第1 項第
    2 款、第5 條規定非經中央主管機關許可不得持有者，除經
    採樣試射之非制式子彈3 顆，經鑑定機關試射擊發，所遺已
    失子彈之完整結構、效能而不再具殺傷力，非屬槍砲彈藥刀
    械管制條例所規定之彈藥，已非違禁物，無庸再予宣告沒收
    外，所餘非制式子彈7 顆，核均屬違禁物，皆應依刑法第38
    條第1 項之規定宣告沒收。至其餘扣案物品（即廠牌APPLE 
    之行動電話《IMEI序號：000000000000000 號、含門號：000
    0000000號之SIM 卡1 張》1 支），既非違禁物，亦與被告所
    為犯行無涉，爰不為沒收之諭知，併此敘明。
五、駁回被告上訴之理由
　　原審經審理之結果，以被告犯罪事證明確，適用槍砲彈藥刀
    械管制條例第8 條第4 項、第12條第4 項，刑法第11條前段
    、第55條等規定，並審酌被告未經許可持有改造手槍及非制
    式子彈，對社會治安造成重大危害，所為非是，兼衡其犯罪
    動機、目的、手段、持有改造手槍及非制式子彈之數量、期
    間與所生危害之程度，且念被告犯後始終坦承犯行，已有悔
    意，是其態度尚可，暨其於警詢自述（見偵卷第10頁）國中
    畢業之教育程度、以工為業、家庭經濟狀況勉持等一切情狀
    ，量處有期徒刑3年8月，併科罰金10萬元，罰金如易服勞役
    ，以1千元折算壹日。且就沒收部分，敘明沒收之理由及憑
    據。核其認事用法，並無違誤，量刑亦屬妥適。被告上訴意
    旨略以：被告就未經許可持有具殺傷力之子彈罪及未經許可
    持有具殺傷力之改造手槍罪等，全部認罪，態度堪稱良好，
    可見被告惡性非重大，請再予以輕判，且被告於偵查時已經
    供出其扣案改造手槍及子彈之來源均為梁育章，懇請就此再
    為函詢是否已經查獲梁育章，如已查獲，請依槍砲彈藥刀械
    管制條例第18條第4項（刑事上訴理由狀誤載為第3項）之規
    定予以減刑云云。然查，原判決業已斟酌被告犯後始終坦承
    犯行，已有悔意之態度，與持有改造手槍、非制式子彈對社
    會治安造成危害之程度及被告犯罪動機、目的與手段，暨被
    告之智識程度、生活狀況等一切情形，而就刑法第57條各款
    之科刑審酌事由予以衡量在案。從而，原審本於其裁量職權
    ，就本案所為之量刑，並無量刑過重或違反比例原則、罪刑
    相當原則之情。其次，被告雖於偵、審中自白，且曾供述扣
    案槍彈均來自梁育章，但因被告自身並未持續配合警方偵辦
    之故，致未能實際查獲槍彈之來源或因而防止重大危害治安
    事件之發生，故無從依槍砲彈藥刀械管制條例第18條第4 項
    規定減輕或免除其刑。是以，被告之上訴，均無理由，應予
    駁回。
據上論斷，應依刑事訴訟法第368條，判決如主文。
本案經檢察官盧奕勳提起公訴，檢察官羅建勛到庭執行職務。
中　　華　　民　　國　　109 　年　　4 　　月　　8 　　日
                    刑事第九庭  審判長法　官  潘翠雪
                                      法　官  林庚棟
                                      法　官  葉力旗
以上正本證明與原本無異。
如不服本判決，應於收受送達後20日內向本院提出上訴書狀，其
未敘述上訴之理由者並得於提起上訴後20日內向本院補提理由書
（均須按他造當事人之人數附繕本）「切勿逕送上級法院」。
                                      書記官  王心琳
中　　華　　民　　國　　109 　年　　4 　　月　　8 　　日
附錄：本案論罪科刑法條全文
（一）槍砲彈藥刀械管制條例第8條
未經許可，製造、販賣或運輸鋼筆槍、瓦斯槍、麻醉槍、獵槍、
空氣槍或第四條第一項第一款所定其他可發射金屬或子彈具有殺
傷力之各式槍砲者，處無期徒刑或五年以上有期徒刑，併科新臺
幣一千萬元以下罰金。
未經許可，轉讓、出租或出借前項所列槍枝者，處五年以上有期
徒刑，併科新臺幣一千萬元以下罰金。
意圖供自己或他人犯罪之用，而犯前二項之罪者，處無期徒刑或
七年以上有期徒刑，併科新臺幣一千萬元以下罰金。
未經許可，持有、寄藏或意圖販賣而陳列第一項所列槍枝者，處
三年以上十年以下有期徒刑，併科新臺幣七百萬元以下罰金。
第一項至第三項之未遂犯罰之。
犯第一項、第二項或第四項有關空氣槍之罪，其情節輕微者，得
減輕其刑。
（二）槍砲彈藥刀械管制條例第12條
未經許可，製造、販賣或運輸子彈者，處一年以上七年以下有期
徒刑，併科新臺幣五百萬元以下罰金。
未經許可，轉讓、出租或出借子彈者，處六月以上五年以下有期
徒刑，併科新臺幣三百萬元以下罰金。
意圖供自己或他人犯罪之用，而犯前二項之罪者，處三年以上十
年以下有期徒刑，併科新臺幣七百萬元以下罰金。
未經許可，持有、寄藏或意圖販賣而陳列子彈者，處五年以下有
期徒刑，併科新臺幣三百萬元以下罰金。
第一項至第三項之未遂犯罰之。